# 请教陈版，关于流通权溢价的确认

提问人：pthke 时间：2019-03-08 15:02:03
陈版您好，有这样一个疑问：
假如，某公司 A 以子公司控股股权对被购买方增资实现对被购买方非同一控制下合并，而被购买方是上市公司，在这种情况下，对公司A 来讲，其所享有的流通权溢价是不是可以说符合了资产定义的，可以直接算进商誉里？
谢谢！

回答人：chenyiwei
对上市公司的收购方而言，其支付的对价中包含了流通权的价值，并且流通权对该收购方而言符合资产定义（日后可以以更高的价格转让这部分股份），所以可以纳入收购方合并报表层面的商誉中。但是，流通权在上市公司自身的报表中（即使是在以反向购买基础编制的合并报表中）仍然是不满足资产的定义和确认条件的。